臺灣高等法院高雄分院刑事裁定　　　　　　　　　　　九十一年度交抗字第八號
　　抗告人即
　　受處分人
　　(異議人)　甲　○
右列抗告人因違反道路交通管理處罰條例案件，不服臺灣高雄地方法院中華民國九十
一年五月三十日裁定（九十一年度交聲字第二六八號），提起抗告，本院裁定如左：
    主  文
抗告駁回。
    理  由
一、按汽車在同一車道行駛時，除超越前車外，後車與前車之間應保持隨時可以煞停
    之距離，且汽車行駛時，駕駛人應注意車前狀況，並隨時採取必要之安全措施，
    道路交通安全規則第九十四條第一項、第三項分別定有明文。原裁定以本件異議
    人甲○考領有普通小型車駕駛執照，有高雄市○○○○○道路交通事故調查報告
    表駕駛人資格、執照欄之記載可憑，於駕駛汽車時應注意上開事項並確實遵守。
    惟觀之本件交通事故調查報告表現場圖所繪之肇事後車輛相關位置、地面之煞車
    痕跡，參以異議人甲○之行進方向、路線、路況，異議人甲○所駕駛車輛之前保
    險桿受損及在異議人甲○前由張坤正所駕駛之營業小客車前保險桿及後保險桿均
    受損等情，足認異議人甲○當時並未與前車保持隨時可以煞停之距離，且未注意
    車前狀況，隨時採取必要之安全措施，而車禍發生當時天候晴、夜間有照明、路
    面乾燥無缺陷、亦無障礙物，且視距良好，依異議人甲○之智識能力亦無不能注
    意之情事，異議人竟疏未注意遵守前開規定，因而肇致本件車禍事故，其駕駛行
    為顯有過失甚明。況本件交通事故經高雄市政府建設局車輛行車事故鑑定委員會
    、高雄市車輛行車事故覆議鑑定委員會鑑定結果，均認異議人駕駛上開自小客車
    未保持安全距離為與張坤正駕駛之車輛肇事之原因，有高雄市政府建設局車輛行
    車事故鑑定委員會高市鑑字第九００四０三二號鑑定意見書、高雄市車輛行車事
    故覆議鑑定委員會九十年八月六日九十高市覆字第八九一號函可參。異議人甲○
    確有違反道路交通安全規則第九十四條第一、三項之規定之行為，認原處分機關
    據以援引援引道路交通管理處罰條例第五十八條第一款規定，裁處異議人甲○罰
    鍰新台幣一千二百元，並無不當，駁回異議人甲○異議之聲明。
二、抗告意旨略以：抗告人所駕駛之汽車與同方向在前之張坤正營業小客車，原相距
約一百公尺之遠，適張坤正欲左轉斜停在交岔路口處，佔用來車道，與周正萍之
    車肇事，抗告人變換外側車道行駛，但張坤正之營業小各車肇事後彈回而撞及抗
    告人汽車之前輪左側部位，原裁定之事實認定，與事實之發生不符云云。
三、本院查張坤正之營業小客車擬左轉東行，未達道路中心點佔用來車道搶先左轉，
    始撞及酒後駕駛自小客車循博愛路由南向北直行之周正萍肇事，張車衡情不可能
    由對向（東側）之內車道彈回到另側（西側）之外車道；況抗告人甲○於本院調
    查時陳稱：「對方的車子是靜態的，我的車子是動態的，撞擊後我就昏了」等語
    ；再觀諸其車損情形，係在左前角及左側，如非其左前角撞及張車，其車左前角
    自無損壞之可能。又依肇事現場顯示，抗告人甲○之自小客車於肇事後，係停於
    內車道上，足徵其先前係緊靠內車道左方行駛，於撞及後始向右偏離，乃係抗告
    人甲○因先前行駛在西側之內車道，未與前車保持隨時可以煞停之安全距離，致
    撞及已發生事故之張車尾部，此觀諸卷附之交通事故調查報告表現場圖所繪之肇
    事後車輛相關位置、地面之煞車痕跡等情至明。原審認定抗告人甲○因未與前車
    保持隨時可以煞停之安全距離，致撞及張車尾部之交通連環事故，因而駁回其異
    議之聲明。經核原裁定尚無不合，本件抗告，並無理由，應予駁回。
據上論結，應依道路交通案件處理辦法第二十六條、刑事訴訟法第四百十二條，裁定
如主文。
中    華    民    國     九十一     年       八       月        五      日
                              臺灣高等法院高雄分院刑事第四庭
                                  審判長法官  蕭權閔
                                        法官  陳吉雄
                                        法官  陳啟造
右正本證明與原本無異。
不得再抗告。
                                      書記官  白蘭
中    華    民    國     九十一     年       八       月       六       日
                                                                        Ｋ
